【裁判字號】    97,上訴,4067
【裁判日期】    980430
【裁判案由】    毒品危害防制條例等
【裁判全文】
臺灣高等法院刑事判決                97年度上訴字第4067號
上  訴  人  臺灣板橋地方法院檢察署檢察官
上  訴  人
即  被  告  丙○○
選任辯護人  黃重鋼律師
            李詩皓律師
            林詠嵐律師
被      告  乙○○
選任辯護人  陳益軒律師
被      告  甲○○
選任辯護人  劉韋廷律師
上列上訴人因被告毒品危害防制條例等案件，不服臺灣板橋地方
法院96年度訴字第3149號，中華民國97年7月3日第一審判決（起
訴案號：臺灣板橋地方法院檢察署96年度偵字第10986號）及移
送併案審理（臺灣臺北地方法院檢察署96年度偵字第11221號）
，提起上訴，本院判決如下：
    主  文
原判決除甲○○被訴販賣第二級毒品及轉讓第三級毒品無罪部分
外均撤銷。
丙○○轉讓第三級毒品，處有期徒刑貳年貳月，沒收之宣告如附
表一所示；又共同販賣第二級毒品，處有期徒刑柒年貳月，沒收
之宣告如附表二所示。應執行有期徒刑玖年，沒收之宣告如附表
一、二所示。
乙○○共同販賣第二級毒品，處有期徒刑柒年貳月，沒收之宣告
如附表二所示。
甲○○販賣第三級毒品，處有期徒刑伍年貳月，沒收之宣告如附
表三所示。又持有第二級毒品，處拘役伍拾日，如易科罰金，以
新台幣壹仟元折算壹日，沒收之宣告如附表四所示。
其餘上訴（甲○○被訴販賣第二級毒品及轉讓第三級毒品無罪部
分）駁回。
    事  實
一、丙○○明知MDMA（即搖頭丸）及K他命（即愷他命），係毒
    品危害防制條例所列管之第二、三級毒品，不得販賣、轉讓
    。於民國（下同）95年7月間，因訴外人「王慶森」積欠丙○○新台幣（下同）50萬元，丙○○自王慶森處取得包括第
    二級毒品MDMA150顆及第三級毒品K他命500公克等物抵債，
    即伺機轉讓、販賣：
（一）於95年12月間某日起至96年5月初某日之期間內，在臺北
      縣某處，先後同時接續無償轉讓第三級毒品Ｋ他命予乙○○、甲○○2人各2次施用，其中轉讓第三級毒品K他命
      予乙○○每次5公克，2次共10公克，而轉讓予甲○○每
      次50公克，2次共100公克（已逾毒品危害防制條例第8條
      第6項所規定「轉讓毒品達一定數量『即淨重20公克』，
      加重其刑至二分之一之標準）。
（二）丙○○另基於營利之意圖，與乙○○基於共同販賣第二級
      毒品MDMA及第三級毒品K他命之犯意聯絡，於96年1月4日2
      2時許以其所使用行動電話0000000000與持有行動電話000
      0000000號之乙○○通話，由丙○○指示乙○○送交第二
      級毒品MDMA2顆及第三級毒品K他命3克，予行動電話00000
      0000 0號之使用人即綽號「阿木」之人，並囑咐乙○○向
      阿木收取現金共新台幣（下同）3,700元，乙○○於同年
      月5日凌晨完成送交第三級毒品及收取價金。
（三）嗣於96年5月10日上午8時45分許，經警在臺北縣泰山鄉○○路100巷61號4樓丙○○住處內，持搜索票搜索，查獲丙○○持有第二級毒品MDMA1包（起訴書載為103顆，經驗餘
      合計淨重44.53公克）、第三級毒品K他命3包（起訴書載
      為共淨重250公克，經驗餘共淨重247.46公克）、一粒眠
      24 顆（起訴書載為共淨重4.08公克，經鑑定取樣1顆，剩
      餘23顆，驗餘淨重3.91公克）、分裝袋乙批、電子磅秤乙
      具、行動電話乙具（含門號卡：0000000000號）等物。另
      於96年5月10日11時30分許，在台北縣板橋市○○路337號
      3 樓之1，查獲乙○○持有第三級毒品K他命4包（起訴書
      記載為淨重3.3公克，驗餘淨重3.27公克），分裝袋1批、
      電子磅秤1具，行動電話1具（含SIM卡：0000000000）。
二、甲○○（原名李志偉）明知K他命（即愷他命），係毒品危
    害防制條例所列管之第三級毒品，不得販賣，竟意圖營利，
    於96年2月27日前某日，在台北縣板橋市某處，以每公克K他
    命530元，出售50公克K他命與行動電話0000000000號綽號「
    豬尾」之人而牟利，販賣所得價金26,500元。甲○○並另行
    起意於不詳日期起，取得第二級毒品MDMA2顆而持有之。嗣
    於96年5 月10日下午1時許，在臺北縣板橋市○○路○段174
    巷196弄10 之2號3樓經警查獲，並扣得甲○○持有之第三級
    毒品K他命5 包（起訴書記載為淨重404.3公克，驗餘淨重
    397.17公克），第二級毒品MDMA2顆（經鑑定取樣1顆磨混用
    罄，剩餘1顆，驗餘淨重0.46公克）及K他命吸食盤1個、K他
    命吸食管1支、悠遊卡1片、K他命殘渣袋1個、分裝袋3包、
    電子磅秤1具及行動電話門號0000000000號1具等物。
三、案經臺北市政府警察局移送臺灣板橋地方法院檢察署檢察官
    偵查起訴暨臺北市政府警察局以上開同一事實移送臺灣臺北
    地方法院檢察署檢察官移送本院併案審理。
    理  由
甲、上訴範圍：
一、原審判決主文：
（1）丙○○轉讓第三級毒品，處有期徒刑2年2月，扣案之K他命
     包（驗餘共淨重257.46公克），沒收之；又持有第二級
     毒品，處有期徒刑1年2月，扣案之MDMA壹包（驗餘淨重
     44.53公克）沒收銷燬之；應執行有期徒刑3年2月，扣案之
     K他命包（驗餘共淨重257.46公克）沒收之，MDMA壹包（
     驗餘淨重44.53公克）沒收銷燬之。
（2）甲○○意圖販賣而持有第三級毒品，處有期徒刑3年2月，
     扣案之K他命伍包（合計驗餘淨重397.17公克）沒收之；又
     持有第二級毒品，處拘役50日，扣案之MDMA壹顆（驗餘淨
     重零點肆陸公克）沒收銷燬之。其餘被訴販賣第二級毒品
     、第三級毒品及轉讓第三級毒品部分均無罪。
（3）乙○○無罪。
二、按對於判決之一部上訴者，其有關係之部分，視為亦已上訴
    ，刑事訴訟法第348條第2項定有明文。又檢察官若以裁判上
    一罪（如想像競合犯、牽連犯），對被告提起公訴，則不問
    一部或全部上訴，其效力均及於全部，最高法院85年度台非
    字第68號裁判要旨參照。又起訴事實之數行為間，有裁判上
    一罪之關係者，雖其中某行為經諭知無罪或有罪，而當事人
    僅就其諭知有罪或無罪部分提起上訴，因審判不可分之關係
    ，依刑事訴訟法第348條第2項之規定，其有關係之部分，視
    為亦已上訴。上訴審自應就全部起訴為適當之判決。最高法
    院80年度台上字第352號裁判要旨參照。經查，本件上訴人
    即被告丙○○就原審判決有罪部分提起上訴，公訴人就被告
    乙○○及丙○○、甲○○被訴販賣第二級、第三級毒品經原
    審諭知無罪或不另為無罪諭知部分提起上訴。是被告丙○○
    、乙○○部分，上訴範圍為起訴之範圍固無論，另原審就被
    告甲○○部分，雖以被告甲○○犯意圖販賣而持有第三級毒
    品罪及持有第二級毒品數罪論處，惟檢察官起訴時認被告甲○○所犯上開二罪為被訴販賣第二級毒品及第三級毒品之低
    度行為，是原審就被告甲○○所處意圖販賣而持有第三級毒
    品罪及持有第二級毒品罪，與其被訴販賣第二級毒品及第三
    級毒品為有關係之部分，視為亦已上訴，是本件應就檢察官
    起訴範圍全部予以審理。
乙、撤銷改判有罪部分：
壹、證據能力部分：
一、共同被告甲○○、乙○○於原審以證人身分所為證詞，業經
    具結及交互詰問，自有證據能力。
二、再按被告以外之人於偵查中向檢察官所為之陳述，除顯有不
    可信之情況者外，得為證據，刑事訴訟法第159條之1第2項
    定有明文。此乃因檢察官訊問證人、鑑定人等被告以外之人
    時，均能遵守法律規定而不致違法取供，並令具結，可信性
    極高，為兼顧理論與實務而設。故被告、辯護人如主張證人
    於偵查中所為證言顯有不可信之情形者，本乎當事人主導證
    據調查原則，自應負舉證責任，否則，被告以外之人向檢察
    官所為之陳述，毋庸另為證明，即得作為認定被告犯罪之證
    據。查共同被告甲○○以證人身分於97年1月22日經具結後
    向檢察官所為之陳述，被告及辯護人並未指出且證明甲○○
    之證言有何顯不可信之情況，依前開規定，自得為證據。
三、按被告之自白，非出於強暴、脅迫、利誘、詐欺、疲勞訊問
    、違法羈押或其他不正之方法，且與事實相符者，得為證據
    ；再被告陳述其自白係出於不正之方法者，應先於其他事證
    而為調查。該自白如係經檢察官提出者，法院應命檢察官就
    自白之出於自由意志，指出證明之方法。刑事訴訟法第156
    條第1 項．第3 項定有明文。被告乙○○及其辯護人稱被告
    乙○○之警詢筆錄係因出於製作筆錄之警察人員不當之誘導
    所致，認並無證據能力；惟經原審於96年11月30日下午2時
    許會同被告乙○○之辯護人勘驗被告乙○○之警詢錄音帶，
    勘驗結果為：「一、畫面時間：12分05秒（警詢筆錄第3頁
    第5行）問：如果有人需要時，你都多少錢賣出去？答：大
    部都是給朋友的，如果多也是加幾十塊。問：是不是如果有
    人要的話，就再加50塊？答：對。二、畫面時間：14分30秒
    （警詢筆錄第3頁第9行）問：你多少錢賣出去？答：（被告
    有回答，但聲音吵雜，無法辨識）問：如果有的話，是多少
    錢？答：也是加50塊錢。」（見原審審理卷一所附96年11月
    30日勘驗筆錄）。是依上開被告乙○○之警詢筆錄所述，尚
    難認有出於警員強暴脅迫之情事，應認係出於被告之自由意
    志，且被告乙○○於員警詢問「你都多少錢賣出去」時，已
    回答「如果多也是加幾十塊」，而於第二次員警詢問時，已
    明確自行回答加50塊錢，尚難認被告乙○○係因製作筆錄之
    警員不當誘導。故被告乙○○之警詢筆錄認有證據能力。另
    被告丙○○及被告甲○○於警詢之自白，尚無證據係出於強
    暴脅迫或不正方法而取得，應認被告丙○○及被告甲○○於
    警詢之自白有證據能力。
四、次按刑事訴訟之目的，首在發現真實，藉以維護社會安全，
    其手段則應合法純潔、公平公正，以保障人權；倘證據之取
    得係依法定程序，法院自應容許該項證據作為認定犯罪事實
    之依據。則實施刑事訴訟之公務員對被告或訴訟關係人施以
    通訊監察，如係依法定程序，而未有妨害憲法第12條所保障
    人民秘密通訊自由之重大違法情事，自不應排除其證據能力
    。再按偵查犯罪機關依法定程序監聽之錄音，如已踐行調查
    證據程序，固非不可採為認定犯罪事實之基礎，此觀刑事訴
    訟法第165條之1第2項之規定自明。又監聽錄音製作之譯文
    ，如僅為偵查犯罪機關單方面製作，而被告或訴訟關係人對
    其真實性復有爭執，法院自應依上開規定勘驗該監聽之錄音
    踐行調查證據之程序，以確認該監聽錄音譯文之真實性，而
    定其取捨，不得逕以該監聽錄音譯文，採為認定被告有罪之
    基礎（最高法院93年度臺上字第6510號判決意旨可資參照）
    。易言之，犯罪偵查機關對犯罪嫌疑人依法監聽電話所製作
    之通訊監察紀錄譯文，為該監聽電話錄音之「派生證據」，
    若被告對該通訊監察紀錄譯文有所爭執，而就監聽電話錄音
    又無直接播放勘驗之困難，在未辨明該監察紀錄譯文之真正
    時，自不能遽以該通訊監察紀錄譯文採為論罪之基礎（參照
    最高法院94年度臺上字第1270號判決意旨）。準此，是項監
    聽譯文倘係公務員（員警）依法定程序而取得，被告或訴訟
    關係人就其真實性復無爭執（即不否認譯文所載對話內容之
    真實無偽），法院並曾依刑事訴訟法第165條第1項規定，踐
    行證據調查之法定程序，向被告宣讀或告以要旨，則其自得
    採為認定被告有罪之基礎，而有證據能力。經查；本件判決
    所援引之通訊監察譯文，乃員警依臺灣板橋地方法院檢察署
    核發之通訊監察書共9份（見原審審理卷一所附）所監聽側
    錄；且其各該監聽側錄時間，亦未逾越上揭通訊監察書所核
    准之期間範圍，並與法律規定相符；檢察官、被告及其辯護
    人對於監聽譯文內容（另以黑筆加註部分除外，詳後述）均
    不爭執（見本院98年4月1日準備程序筆錄、98年4月16日審
    判序筆錄），參諸上開說明，因認此部分監聽譯文，自有證
    據能力；然監聽譯文依上開之說明，既係犯罪偵查機關對犯
    罪嫌疑人依法監聽電話所製作之通訊監察紀錄譯文，為該監
    聽電話錄音之「派生證據」，犯罪偵查機關自必須對於依法
    監聽犯罪嫌疑人之電話內容真實且翔實地一一紀錄，絕不可
    添加自己之意見。是以偵查卷附監聽譯文（亦即通話紀錄表
    ）內以括號，即於通話紀錄表內另以黑色筆所加註之文字等
    等，此之加註意見僅係犯罪偵查機關之人員自行加註之意見
    ，卻未說明加註上開文字憑據為何？是以，此之加註意見僅
    屬犯罪偵查機關個人之意見，故認此之加註文字並無證據能
    力。
五、再證人之證言，依其內容性質可分為體驗之供述與意見之供
    述，前者係就親身體驗之客觀事實所為之供述；後者則屬其
    個人判斷某事項之意見；另所謂專家證人，係指具備特殊知
    識、技術、經驗或是受過一些訓練、教育，而足以在科學、
    技能或其他方面協助了解證據及爭議事實之決定者；因此專
    家證人之目的，在於提供專業知識或意見，以協助法院訴訟
    之進行。準此，證人即查獲警員黃建南於偵查中就被告等人
    通聯中所述用語之證述，既非就親身體驗之客觀事實所為之
    證述之證人，亦非具備有特殊知識、技術、經驗之專家證人
    。是證人黃建南於偵查中之證述，僅係陳述其個人之意見，
    自不具有證據能力。
貳、實體部分：
一、被告丙○○、乙○○、甲○○為警查獲時分別扣得之被告丙○○持有第二級毒品MDMA1包（即送驗編號A1-A4，共驗餘淨
    重44.53公克）、第三級毒品K他命3包（即送驗編號B1-B3，
    驗餘共淨重247.46公克），及被告甲○○持有之第三級毒品
    K他命5包（即送驗編號E1-E5，合計驗餘淨重397.17公克）
    ，及持有之第二級毒品MDMA2顆（即送驗編號D，驗餘淨重
    0.46公克），及被告乙○○持有之第三級毒品K他命（即送
    驗編號F1-F4，驗餘淨重3.27公克）經送請內政部警政署刑
    事警察局以氣相層析/質譜分析法及核磁共振分析法檢驗確
    分別檢出第二級毒品"3,4-亞基雙氧甲基安非他命MDMA、第
    三級毒品愷他命成分，有該局96年6月14日刑鑑字第096007
    9002號鑑定書附卷可佐（見96年度偵字第10986號卷一第29
    1、292頁）。
二、上揭犯罪事實一（一）被告丙○○轉讓第三級毒品部分：
（一）訊據被告丙○○固不否認有轉讓第三級毒品K他命予同案
      被告乙○○、甲○○2人之行為，上訴意旨辯稱：原審判
      刑太重云云。經查：被告丙○○於上開時、地接續轉讓第
      三級毒品K他命予乙○○、甲○○2人之事實，業據證人乙○○於原審審理時證稱：「辯護人問：丙○○在95年12月
      間至96年5 月初某日有無在臺北縣轉讓三級毒品Ｋ他命2
      次？證人答：曾經有給我使用Ｋ他命2次。辯護人問：有
      無向你收錢？證人答：沒有。」等語（見原審卷二第50頁
      ）；證人甲○○於原審審理時結證稱：「辯護人問：被告
      丙○○有無轉讓毒品給你？證人答：有的。時間是96年初
      至96年5月間，詳細時間忘記了，轉讓2次，轉讓Ｋ他命。
      」（見原審卷二第53頁），且被告丙○○於偵查中亦自承
      ；「我從95年12月間開始轉讓給甲○○、乙○○K他命。
      但我沒轉讓搖頭丸或一粒眠給甲○○、乙○○。但我只轉
      讓二次給甲○○、乙○○而已，轉讓的量，給甲○○每次
      50 公克，二次共100公克，給乙○○每次5公克，二次共
      10公克。」（見偵查卷一第288頁），復於原審審理時對
      於證人乙○○、甲○○上開被告丙○○轉讓第三級毒品K
      他命予渠等施用之證述表示無意見（見原審卷二第51、54
      頁），並供稱：「確實我有拿兩次K他命給他，但我並沒
      有跟甲○○收錢」（見原審卷二第54頁）。是被告丙○○
      於上揭時地，轉讓第三級毒品K他命予乙○○、甲○○2人
      之事實，應堪認定。
（二）此外，亦有為警於被告丙○○住處扣得第三級毒品K他命
      3包（即送驗編號B1-B3，驗餘共淨重247.46公克），可資
      佐證。
三、上揭犯罪事實一（二）被告丙○○與乙○○共同同時販賣第
    二級、第三級毒品部分；
（一）經查，被告丙○○警詢時曾自承：伊有將一部份毒品給乙○○轉賣（正確數量不記得了）」等語（見96年度10986
      號卷1第13頁）；而被告乙○○警詢亦自承：「（問：你
      是否曾經幫丙○○轉賣過K它命及搖頭丸 (MDMA)？）答：
      我曾於96年1月至3、4月期間（正確日期不記得、期間約3
      至4個月）幫丙○○轉賣過K它命，搖頭丸是我跟其他人購
      入，再轉賣予他人。」等語（見偵查卷一第23頁），依被
      告二人上開供述，已足認被告二人對於販賣毒品有犯意之
      聯絡。
（二）次查，被告丙○○曾持用0000000000號行動電話之事實，
      業據被告丙○○於警詢供承在卷（見96年度偵字第10986
      號卷一第12頁）。又被告乙○○為警查獲時，即查獲其
      持用之0000000000號行動電話，有扣押物品紀錄表可稽
      （見同上偵查卷第50頁）。另販售毒品之人通常會以代號
      代稱毒品，以避免查緝，此乃依一般經驗可知，而共同被
      告甲○○於97年1月22日經檢察官訊問時證稱：「（問：
      你們對毒品的用語？）答：MDMA就是搖頭丸，我們會依藥
      丸上面的圖案，而有不同的名稱，例如紅蝴蝶、黃蝴蝶、
      綠P、黃精靈、紅V、雙星、飯糰、上面、衣服等等；K
      他命就是褲子、下面、沙子、籤的、味素、海苔、牛奶等
      語（見原審卷二第23頁）；是於買賣毒品之情形，以「上
      面」代稱第二級毒品MDMA（即搖頭丸），以「下面」代稱
      第三級毒品K他命，應可認定。
  １、上開被告丙○○所持用0000000000行動電話與持用000000
      0000號行動電話之人及乙○○持用之000000000號行動電
      話於96年1月4日有如下之對話：
      通訊監察譯文：
 （1）96年1月4日22時50分35秒（0000000000--0000000000，被
      告丙○○與綽號阿木之人對話）
      A：
      B；阿木啦
      A；怎樣？
      B；看能不能拿個3個,啊,2顆
      A：好,我叫少年仔拿過去
      B；好,看是他打電話我還是怎樣
      A；好,我叫他打給你
 （2）96年1月4日某時（0000000000--0000000000，被告丙○○
      與被告乙○○對話）
      A：三重有一個3、2啦
      B：3、2你說
      A：下面3，上面2啦
      B：好，你先電話給我
      A：3700嗎
      B：好，你電話給我
      A：我等一下打給你，阿木啦
 （3）96年1月4日22時55分10秒（0000000000--0000000000，被
      告丙○○與被告乙○○對話）
      A：0000000000
      B：好
      A：就是那天阿木有沒有，你常給他送，他都3天2天就叫3包
         2顆，你都跟他收3,700，350、350，3,700
      B：好，要足嗎
      A：不用啦，0.8就好，你要給他不好的也沒關係
      B：好，了解
 （4）96年1月4日23時23分47秒（0000000000-0000000000，
      被告丙○○與被告乙○○對話）
      A：
      B：董仔，我們身上都沒有衣服耶
      A：那過來拿啊，你們又不過來拿
      B：你說過去跟你拿喔
      A：對啊，你不來拿，我哪有辦法
      B：你在哪裡
      A：我在幸福路
         ‧‧‧‧‧
      A；你開車喔，你有無打給阿木？
      B：我現在打啊，我剛剛打，都沒有，我都沒有衣服
      A：你過來跟我拿，我在幸福路914號
      B：好
     （見96年度偵字第10986號卷1第60、61頁）
     依上開通訊譯文，被告丙○○於96年1月4日22時許接獲綽
     號「阿木」之人購買第三級毒品K他命3包及第二級毒品MDM
     A2顆，被告丙○○隨即以行動電話與被告乙○○連繫，以
     代號「下面3，上面2」指示被告乙○○交付，並告知交易
     之價金為3,700元。
 ２、上開通訊譯文，被告丙○○雖辯稱：阿木之前常有與渠等
     出去玩，渠等也有去錢櫃玩，且渠等都有簽賭職棒的習慣
     ，監聽譯文所謂的上面3下面2，是指職棒上半場或下半場
     的意思。96年1月4日渠等去唱歌，阿木向伊借3,700元，乙○○幫伊收取3700元云云；且共同被告乙○○以證人身分
     於原審證稱：96年1月4日被告丙○○沒有叫伊送MDMA及K他
     命予綽號阿木之人云云，惟查，依上開通訊監察譯文並未
     提及任何有關職棒簽賭或唱歌的情節，且從被告丙○○所
     言：「就是那天阿木有沒有，你常給他送，他都3天2天就
     叫3包2顆，你都跟他收3,700，350、350，3,700」，其3,
     700元的計算係依3包2顆而來，與職棒簽賭及唱歌均無關係
     ，是被告丙○○上開辯詞，與監聽譯文不符，自不可採，
     被告乙○○於原審所證乃迴護被告之詞，亦不可採。
 ３、抑有進者，同案被告甲○○於96年1月間因持用0000000000
     號行動電話經監聽結果，於96年1月5日0時55分16秒，經監
     聽到與被告乙○○所持用0000000000有如下之對話：
     監聽通訊譯文：
     96年1月5日0時55分16秒（0000000000-0000000000，被告
     甲○○與被告乙○○對話）
     A：有拿到嗎？
     B；啊，送好了，要回去了
     A：有無找到？
     B；有啊
     A；在OK那邊
     B；有啦，我要回去了
    （見96年度10986號卷一第71頁）
     依上開通訊監察譯文及時間所示，被告乙○○於96年1月4
     日23 時23分47秒左右與被告丙○○通話後取得交付之毒品
     ，而於96年1月5日0時55分16秒完成交付毒品收取價金，而
     告知甲○○其要回去了等情，應堪認定。共同被告乙○○
     以證人身分亦證稱：丙○○有要伊向阿木收37,00元等語（
     見原審卷二第51頁）；雖被告乙○○辯稱不知是什麼錢云
     云，惟參酌上開監聽譯文，被告乙○○辯稱不知情，仍不
     可採。至0000000000行動電話之登記名義人丁○○，經原
     審拘提無著，惟依上開補強證據，已足證被告乙○○於96
     年1 月4日23時23分47秒左右與被告丙○○通話後取得交付
     之毒品，而於96年1月5日0時55分16秒完成交付毒品收取價
     金，系爭0000000000行動電話持用人認已無傳訊到庭之必
     要，附此敘明。
（三）再參以被告丙○○、乙○○為警查獲時，分別扣得之被告
      丙○○持有第二級毒品MDMA1包（即送驗編號A1-A4，共驗
      餘淨重44.53公克）、第三級毒品K他命3包（即送驗編號B
      1-B3，驗餘共淨重247.46公克），及被告乙○○持有之第
      三級毒品K他命（即送驗編號F1-F4，驗餘淨重3.27公克）
      經送請內政部警政署刑事警察局以氣相層析/質譜分析法
      及核磁共振分析法檢驗確分別檢出第二級毒品MDMA、第三
      級毒品K他命之成分，已如前述，被告二人持有第二級毒
      品及第三級毒品數量非少，且同時為警扣有分裝袋、磅秤
      等販賣工具，被告乙○○並扣得其供販賣毒品聯絡之用之
      0000000000行動電話一具，是被告丙○○及被告乙○○共
      同同時販賣第二級毒品MDMA及第三級毒品K他命之事實堪
      以認定。
四、被告甲○○販賣第三級毒品K他命及持有第二級毒品MDMA部
    分：
（一）販賣第三級毒品K他命部份：
  １、被告甲○○於原審96年11月1日原審準備程序時已坦認有
  販賣第三級毒品等語（見原審卷一第78頁）。
  ２、次查，被告甲○○所持用0000000000行動電話與行動電話
      0000000000於96年2月27日有如下的對話：
      通訊監察譯文：
      96年2月27日6時26分50秒
      A：喂
      B；浩維
      A；嘿
      B：你那個下面，我要出去換，你有準備好嗎
      A；50
      B：啊
      A：你剩多少
      B：現在我出到剩30啦，30真的清不出去了
      A：30換30,OK
      B：30換30，對不對，我還要再跟你拿20
      ....
      A：20，我再跟別人調20比較貴耶
      B：怎麼會比較貴，你...要不然咧
      A：53啊，對不對
      B：嘿，再來呢
      ....
      A：100也53，20也53，這樣也可以吧
      B：好啦，好啦
      （見偵查卷一第126、127頁即被告甲○○通話紀錄表第61
      、62頁）被告甲○○於97年1月22日於檢察官訊問時亦自
      白：「（問：提示監聽譯文甲○○第61頁」情形？答：那
      是我在96年2月間跟「豬尾」通話，我賣他50公克K他命，
      每克價格應該是低於530元，但是詳細價格我不太記得，
      地點是板橋市」等語。
  ３、此外，被告甲○○為警查獲時，扣得第三級毒品K他命5包
      （即送驗編號E1-E5，合計驗餘淨重397.17公克），數量
      非少，且同時為警扣有分裝袋、磅秤等販賣工具，被告甲○○並為警扣得其供販賣毒品聯絡之用之00000000 00 行
      動電話一具，依上開監聽譯文及扣案之物品，足認被告甲○○之自白與事實相符。
（二）持有第二級毒品MDMA部分；
      被告甲○○持有第二級毒品MDMA2顆之事實，業於原審準
      備程序及審理時均坦承不諱，被告甲○○為警查獲時扣得
      第二級毒品MDMA2顆（即送驗編號D，驗餘淨重0.46公克）
      ，可資佐證。
五、綜上事證，本案罪證明確，被告丙○○、乙○○、甲○○犯
    行洵堪認定。
參、論罪部分：查MDMA、K他命依其成癮性、濫用性及社會危害
    性，已為毒品危害防制條例第2條第2項第2款、第3款列為第
    二級毒品、第三級毒品，不得持有（指第二級毒品MDMA）、
    轉讓（指第三級毒品K他命）、販賣。
一、犯罪事實一（一）部分，被告丙○○係犯毒品危害防制條例
    第8條第3項之轉讓第三級毒品罪。又被告丙○○以一行為同
    時無償轉讓第三級毒品K他命予成年人乙○○、甲○○2人施
    用之行為，係屬想像競合犯，應依刑法第55條規定僅從一重
    論處。再被告丙○○先後各轉讓第三級毒品K 他命予乙○○
    、甲○○，係基於單一之犯意所為，為接續犯，僅論以單純
    一罪。再被告丙○○持有第三級毒品K他命，復進而轉讓，
    其持有毒品之低度行為，為轉讓之高度行為所吸收，不另論
    罪。又依行政院93年1月7日院臺法字第0930080551號令發布
    施行之「轉讓持有毒品加重其刑之數量標準」規定，轉讓持
    有第三級毒品淨重達20公克以上，需加重其刑；查依被告丙○○所供稱其轉讓2次供證人甲○○施用，每次各為50公克
    ，依上開之規定，顯已逾毒品危害防制條例第8條第6項所規
    定「持有毒品達一定數量『即淨重20公克』，加重其刑至二
    分之一之標準，故被告丙○○就所犯毒品危害防制條例第8
    條第3項轉讓第三級毒品部分，應依毒品危害防制條例第8條
    第6項之規定加重其刑。至起訴書雖認被告丙○○所轉讓之
    毒品K他命即愷他命係屬藥事法公告之禁藥，因認被告丙○○所為，又該當藥事法第83條第1項之轉讓禁藥罪云云，但
    查：按「本法所稱之禁藥，係指藥品有左列各款情形之一者
    ：一、經中央衛生主管機關明令公告禁止製造、調劑、輸入
    、輸出、販賣或陳列之毒害藥品。二、未經核准擅自輸入之
    藥品。但旅客或隨交通工具服務人員攜帶自用藥品進口者，
    不在此限。」藥事法第22條第1項定有明文。次查，就本件
    被告丙○○所轉讓之毒品K他命即愷他命是否為藥事法所稱
    之禁藥乙節，惟依本院歷來審判實務得知，行政院衛生署曾
    以衛署藥字第0960325377號函陳稱：愷他命（Ketamin e，K
    他命）於96年1月20日迄今，列屬管制藥品管理條例第3條所
    稱之第三級管制藥品，列屬第三級管制藥品，非屬藥事法第
    22條第1項第1款所定之禁藥。是以足認被告丙○○所轉讓之
    毒品K他命即愷他命雖為管制藥品，但非屬藥事法公告之禁
    藥。故公訴人認被告丙○○尚犯有藥事法第83條第1項轉讓
    禁藥罪，嫌有誤會，附此敘明。
二、犯罪事實一（二）部分，核被告丙○○、乙○○係犯毒品危
    害防制條例第4條第2項、第3項之販賣第二、三級毒品罪。
    被告丙○○與被告乙○○就上開犯行，有犯意聯絡及行為分
    擔，為共同正犯。被告丙○○、乙○○以一販賣行為同時販
    賣第二級毒品及第三級毒品，為想像競合犯，應依想像競合
    犯之規定，從一重之販賣第二級毒品罪處斷。再被告丙○○
    所犯上開轉讓第三級毒品與販賣第二級毒品二罪，犯意各別
    、罪名互異，應分論併罰。
三、犯罪事實二部分，核被告甲○○所為，係犯同條例第4條第3
    項之販賣第三級毒品罪及同條例第11條第2項之持有第二級
    毒品罪。至公訴人認被告甲○○犯較高度之同條例第5條第2
    項之意圖販賣而持有第二級毒品之罪，惟此部分證據尚不足
    以證明（詳如後述），然被告甲○○仍構成較低度之持有第
    二級毒品之罪，因此部分為高、低度吸收關係，自無庸變更
    起訴法條，附此說明。被告甲○○所犯上開販賣第三級毒品
    及持有第二級毒品之2罪，係犯意各別、罪名互異，應分論
    併罰。
肆、撤銷改判理由：
一、原審對被告丙○○、甲○○據以論科，對被告乙○○諭知無
    罪，雖非無見。惟查：（一）被告丙○○為警所扣得第三級
    毒品K他命3包，經驗餘共淨重247.46公克，依鑑驗書所載，
    扣案物經鑑定單位編為B1至B3，依B1至B2驗前總純質淨重約
    195.99公克，加上B3驗餘51.47公克，是驗餘淨重應為247.
    46公克，原審誤為257.46公克，尚有違誤。（二）被告丙○○、乙○○所為共犯販賣第二級毒品罪犯行，被告甲○○所
    犯販賣第三級毒品犯行，已如前述，原審認被告丙○○、乙○○二人此部分，犯罪不能證明，而為被告乙○○、甲○○
    此部分犯行無罪之諭知，及對被告丙○○僅論處持有第二級
    毒品，亦有未當。（三）本件證人徐茂華僅對被告甲○○有
    詢問毒品價金之行為，並無販賣毒品之具體數量，亦無證據
    交付毒品，應認被告甲○○此部分犯行並未構成販賣毒品犯
    行，而本件被告甲○○所持有之第三級毒品K他命之行為，
    已有賣出之行為，已如前所述犯罪事實二所示，自無從再論
    被告甲○○意圖販賣而持有第三級毒品犯行（詳後述），原
    審論處被告甲○○意圖販賣而持有第三級毒品犯行，已有未
    洽。（四）被告甲○○所犯持有第二級毒品之罪，原審諭知
    拘役50日，惟查，持有第二級毒品為最重本刑2年以下有期
    徒刑之罪，依刑法第41條第1項規定，犯最重本刑為5年以下
    有期徒刑之罪，而受6個月以下有期徒刑或拘役之宣告者，
    得以新台幣1,0 00元、2,000元或3,000元折算一日，易科罰
    金，原審論處被告甲○○持有第二級毒品拘役50日，惟漏未
    諭知易科罰金之折算標準，亦有違誤。被告丙○○上訴意旨
    就原審判處轉讓第三級毒品量刑太重云云，雖無理由，然公
    訴人上訴意旨指稱被告丙○○、乙○○共犯販賣第二級毒品
    罪，被告甲○○犯販賣第三級毒品罪，非無理由，原判決既
    有上開可議之處，自無可維持，應就除被告甲○○被訴販賣
    第二級毒品及轉讓第三級毒品外無罪部分外撤銷改判。爰分
    別審酌被告丙○○、乙○○、甲○○之品行、智識程度、持
    有毒品之數量，被告丙○○非法轉讓大量毒品，造成毒品危
    害進一步擴大等所生危害，被告丙○○及乙○○販賣毒品之
    情節，被告甲○○販賣毒品之情節，及經查獲後，被告丙○○、乙○○尚無悔意，被告甲○○犯後態度等一切情狀，分
    別量處如主文所示之刑，並就被告丙○○部分依法定其應執
    行之刑，以資警懲。
二、沒收部分：
 （一）被告丙○○為警查獲持有之第二級毒品MDMA1包（起訴書
       載為103顆，經驗餘合計淨重44.53公克），及被告甲○○為警查扣之第二級毒品MDMA2顆（經鑑定取樣1顆磨混
       用罄，剩餘1顆，驗餘淨重0.46公克），依毒品危害防制
       條例第18條第1項前段之規定沒收銷燬之（如附表二編號
       1前段及附表四所示）。
 （二）另按毒品危害防制條例第2條第2項規定，毒品依其成癮
       性、濫用性及對社會危害性分為四級，並就製造、運輸
       、販賣、意圖販賣而持有、以非法方法使人施用、引誘
       他人施用及轉讓等不同品項毒品之行為，分別定其處罰
       。至施用或持有第三、四級毒品，因其可罰性較低，故
       予除罪化，僅就施用及持有第一、二級毒品科以刑罰。
       惟鑑於第三、四級毒品均係管制藥品，特於同條例第11
       條之1明定無正當理由，不得擅自持有；第18條第1項後
       段復規定查獲之第三、四級毒品，無正當理由而擅自持
       有者，沒入銷燬之。從而，依毒品危害防制條例第18條
       第1項後段應沒入銷燬之毒品，專指查獲之施用、持有第
       三、四級毒品而言；倘係查獲之製造、運輸、販賣、意
       圖販賣而持有、以非法方法使人施用、引誘他人施用或
       轉讓之第三、四級毒品，既屬同條例相關法條明文規定
       處罰之犯罪行為，即非該條項應沒入銷燬之範圍。又同
       條例第19條第1項所定「供犯罪所用或因犯罪所得之物」
       ，係指犯第4條至第9條、第12條、第13條或第14條第1項
       、第2項之罪所用或所得之物，不包括毒品本身在內，自
       不得為第三、四級毒品之沒收依據（以犯第4條第3項販
       賣第三級毒品罪為例，其供犯罪所用之物，當指「供販
       賣第三級毒品所用之物」而言；第三級毒品本身為販賣
       之標的，為遂行販賣該毒品使用之物，始屬「供犯罪《
       犯第4條第3項之販賣第三級毒品罪》所用之物」，其理
       至明）。同條例對於查獲之製造、運輸、販賣、意圖販
       賣而持有、以非法方法使人施用、引誘他人施用及轉讓
       第三、四級毒品之沒收，並無特別規定，如其行為已構
       成犯罪，則該毒品即屬不受法律保護之違禁物，應回歸
       刑法之適用，依刑法第38條第1項第1款之規定沒收之（
       最高法院95年度台上字第911號判決意旨參照）。依上開
       說明，被告丙○○查獲時為警所扣得之K他命3包（驗餘
       共淨重247.46公克），被告甲○○為警查獲時所扣得之K
       他命5包（合計驗餘淨重397.17公克），及被告乙○○為
       警查獲之K他命4包（起訴書記載為淨重3.3公克，驗餘淨
       重3.27公克），為違禁物，不問屬於犯罪行為人與否，
       應依刑法第38條第1項第1款之規定沒收之（如附表一、
       附表二編號1後段及附表三編號1所示）；另扣得被告丙○○所有分裝袋乙批、電子磅秤乙具，被告乙○○所有
       分裝袋1批、電子磅秤1具，行動電話1具（含SIM卡：
       0000000000），應認係供被告丙○○、乙○○共犯販賣
       毒品所用之物；另扣得甲○○所有之分裝袋3包、電子磅
       秤1具及行動電話門號0000000000號1具等物，認係被告
       甲○○販賣毒品所用之物，應依刑法第38條第1項第2款
       宣告沒收（如附表二編號2及附表三編號2所示）。未扣
       案之被告丙○○、乙○○販毒所得3,700元，及被告甲○○販毒所得26,500元，依毒品危害防制條例第19條第1項
       沒收之（如附表二編號3及附表三編號3所示）。另共同
       正犯犯罪所得財物為現金時，因共同正犯應就全部犯罪
       結果負其責任而合併計算犯罪所得，且於全部或一部不
       能沒收時以其財產抵償之，但為避免執行時發生重複沒
       收、抵償情形，故各共同正犯之間係採「連帶沒收主義
       」，於裁判時應諭知被告共同犯罪所得之財物應與其他
       共同正犯「連帶沒收之」，是被告丙○○、乙○○販毒
       所得部分並諭知連帶沒收；至扣案之被告丙○○所有40
       萬元，被告丙○○堅稱非販毒所得，被告丙○○被扣得
       之行動電話0000000000號，及被告甲○○為警扣得之K他
       命吸食盤1個、K他命吸食管1支、悠遊卡1片、K他命殘渣
       袋1個，核與本案無關，自無從於本案中宣告沒收，併予
       敘明。
伍、不另為無罪諭知部分：
一、公訴意旨另以：（一）被告丙○○自95年12月間某日起至
    96 年5月初某日之期間內意圖營利，與有販賣第二級、第
    三級毒品犯意聯絡之被告乙○○、被告甲○○共組販毒集
    團，由被告丙○○向不詳姓名年籍之成年男子，購得第二
    級毒品MDMA、第三級毒品K他命、一粒眠後，分裝成小包後
    ，自行或指示被告乙○○、甲○○2人，送交MDMA、K他命或
    一粒眠予不特定人而從事MDMA、K他命及一粒眠之販賣牟利
    。本此關係，被告丙○○於96年5月2日上午2時許，以行動
    電話0000000000號發話予被告甲○○（以0000000000號收話
    ），催促被告甲○○送交200公克K他命至石牌予不詳人士。
    被告丙○○亦於96年1月4日某時，在不詳地點，自行出售MD
    MA予行動電話0000000000號使用人，惟因量不足，經對方於
    翌（5）日向被告丙○○反應並商討彌補之道。且被告丙○○意圖營利，於上開期間內，販賣K他命予被告甲○○，雙
    方如係現金交易，則每公克K他命賣價以550元計價，如係被
    告甲○○先取貨，出售後再付款予被告丙○○（即通話譯文
    中之「做回」）則以560元計價，以此方式，出售K他命予被
    告甲○○。（二）被告乙○○自被告丙○○取得上開毒品後
    ，亦意圖營利，於96年2月15日凌晨4時16分許，在臺北市○○街34號附近，以不詳價格，出售MDMA5顆予行動電話00000
    00000號之使用人而牟利。被告乙○○另於96年2月18日某時
    ，在不詳處所，以不詳價格出售K他命予行動電話000000000
    0號使用人而牟利。被告乙○○又於96年2月7日下午6時50分
    許，在臺北縣土城市簡愛旅館附近之好樂迪KTV店前，出售K
    他命及一粒眠予使用行動電話0000000000 號之女子而牟利
    。（三）被告甲○○自被告丙○○購入上開毒品後，意圖
    營利，於96年5月2日以前某日，在臺北縣市某處，以不詳價
    格，出售不詳重量之K他命予行動電話0000000000號使用人
    而牟利，惟因毒品之品質不純，經對方於96年5月2日凌晨0
    時25分許，在電話中向被告甲○○抱怨稱；「不要再偷洗2
    、3克」之語。又被告甲○○於95年4月1日下午11時50分許
    ，與行動電話0000000000號使用人之徐茂華，電話中約定在
    臺北縣新莊市某處見面，欲以每顆MDMA賣價230元，出售予
    徐茂華，惟屆時因徐茂華認價格過高，未為購入，被告甲○○因而意圖販賣而持有MDMA。被告甲○○另於96年4月8日下
    午8時44分許，欲出售MDMA予徐茂華，惟徐茂華亦未為購入
    ，甲○○因而意圖販賣而持有MDMA及K他命。因認被告丙○○、乙○○、甲○○等3人係共犯毒品危害防制條例第4條第
    2項、第3項之販賣第二級毒品與第三級毒品之罪，公訴人認
    被告等人反覆犯上開2罪，係屬集合犯，及被告等3人係同時
    販賣第二級毒品與第三級毒品，係一行為觸犯2罪，為想像
    競合犯；被告甲○○尚犯有毒品危害防制條例第5條第2項意
    圖販賣而持有第二級、第三級毒品之罪嫌，且與販賣毒品之
    間有高低度行為之吸收關係。
二、按犯罪事實應依證據認定之，無證據不得認定犯罪事實；次
    按，不能證明被告犯罪者，應諭知無罪之判決，刑事訴訟法
    第154 條第2 項、第301 條第1 項分別定有明文。又認定不
    利於被告之事實，須依積極證據，茍積極證據不足為不利於
    被告事實之認定時，即應為有利於被告之認定，更不必有何
    有利之證據；且刑事訴訟法上所謂認定犯罪事實之積極證據
    ，係指適合於被告犯罪事實之認定之積極證據而言，雖不以
    直接證據為限，間接證據亦包括在內，然而無論直接或間接
    證據，其為訴訟上之證明，須於通常一般之人均不致有所懷
    疑，而得確信其為真實之程度者，始得據為有罪之認定，倘
    其證明尚未達到此一程度，而有合理之懷疑存在時，自不能
    以推測或擬制之方法，以為有罪裁判之基礎。此觀之最高法
    院所著30年上字第816 號、29年上字第3105號、76年台上字
    第4986號、40年台上字第86號等判例意旨甚明。最高法院91
    年度台上字第7496號判決並認為，「按被告之自白不得作為
    有罪判決之唯一證據，仍應調查其他必要之證據，以察其是
    否與事實相符，刑事訴訟法第156 條第2 項定有明文；又犯
    罪事實之證明，不論係直接證據或間接證據，須於一般人均
    不致有所懷疑而得確信其為真實之程度，始得據為有罪之認
    定，倘其證明尚未達於此程度而仍有合理懷疑存在時，本諸
    無罪推定之原則，自應為被告無罪之判決，故附加於自白之
    佐證，亦須達於無合理懷疑之程度，且非只增強自白之可信
    性為已足，仍須具備構成犯罪要件事實之獨立證據，亦即除
    自白外，仍應有足可證明犯罪之必要證據」，可資參照。
三、本件公訴人認被告等人犯上開罪嫌，係以被告丙○○、乙○○、甲○○3人電話通聯紀錄（見偵查卷第一宗第57頁至第2
    17頁），及證人即執行監聽之警員黃建南於偵查中證述被告
    等人於電話中用語為其主要論據；
（一）然查，證人黃建南於偵查中就被告等人通聯中所述用語之
      證述，既非就親身體驗之客觀事實所為之證述之證人，亦
      非具備有特殊知識、技術、經驗之專家證人，僅係陳述其
      個人之意見，並不具有證據能力。
（二）另查：
 （1）公訴人所指被告丙○○於96年5月2日上午2時許，以行動
      電話0000000000號發話予被告甲○○（以0000000000號收
      話），催促被告甲○○送交200公克K他命至石牌予不詳人
      士部分：惟依被告甲○○與被告丙○○於96年5月2日之通
      訊監察譯文：「B；你是在你家喔，A；對啊，我要送過去
      了啊B：還是要拿去交了，A：要拿去交了啊，B；要拿去
      哪裡交，A；石牌，B；好」等語，依上開對話，被告丙○○並不知被告甲○○交付之地點，且並無具體販賣毒品之
      數量及價格，自不足以認被告丙○○與被告甲○○有共同
      販賣毒品犯行。
 （2）公訴人另指被告丙○○於96年1月4日某時，在不詳地點，
      自行出售MDMA予行動電話0000000000號使用人，惟因量不
      足，經對方於翌（5）日向被告丙○○反應並商討彌補之
      道。惟依卷附96年1月5日17時43分18秒之被告丙○○所持
      用電話之通訊監察譯文；「B向阿峰抱怨少10顆糖果，A承
      諾下次補給B」等語（見96年度偵字第10986號卷一第62頁
      ），並無通話人實際通話之內容，亦無無具體販賣毒品之
      數量及價格，自不足認以被告丙○○販賣毒品。
 （3）公訴人另稱被告丙○○意圖營利，於上開期間內，販賣K
      他命予被告甲○○，雙方如係現金交易，則每公克K他命
      賣價以550元計價，如係被告甲○○先取貨，出售後再付
      款予被告丙○○（即通話譯文中之「做回」）則以560元
      計價，以此方式，出售K他命予被告甲○○部分：惟查，
      共同被告甲○○雖於警詢中為如上之供述，並於原審證稱
      伊有幫被告丙○○轉賣第三級毒品約十幾萬元，惟究竟於
      何時何地，以多少價金，販賣多少毒品予何人，被告甲○○並未明確供述，是並無補強證據證明被告甲○○之自白
      與事實相符，此部分犯行犯罪證據自有未足。
（三）再查：公訴人指稱被告乙○○意圖營利，於96年2月15日
      凌晨4時16分許，在臺北市○○街34號附近，以不詳價格
      ，出售MDMA5顆予行動電話0000000000號之使用人而牟利
      。被告乙○○另於96年2月18日某時，在不詳處所，以不
      詳價格出售K他命予行動電話0000000000號使用人而牟利
      。被告乙○○又於96年2月7日下午6時50分許，在臺北縣
      土城市簡愛旅館附近之好樂迪KTV店前，出售K他命及一粒
      眠予使用行動電話0000000000號之女子而牟利。惟依卷附
      上揭日期通訊監察譯文內容顯示（見偵查卷一第190、191
      頁、第154-158），或無具體販賣毒品之價格，或無具體
      數量，且並無其他積極證據補強，尚不足以認被告乙○○
      有此部分販賣毒品之犯行。
（四）復查：公訴人指被告甲○○意圖營利，於96年5月2日以前
      某日，在臺北縣市某處，以不詳價格，出售不詳重量之K
      他命予行動電話0000000000號使用人而牟利，惟因毒品之
      品質不純，經對方於96年5月2日凌晨0時25分許，在電話
      中向被告甲○○抱怨稱；「不要再偷洗2、3克」之語。又
      被告甲○○於95年4月1日下午11時50分許，與行動電話00
      00000000號使用人之徐茂華，電話中約定在臺北縣新莊市
      某處見面，欲以每顆MDMA賣價230元，出售予徐茂華，惟
      屆時因徐茂華認價格過高，未為購入，被告甲○○因而意
      圖販賣而持有MDMA 。被告甲○○另於96年4月8日下午8時
      44分許，欲出售MDMA予徐茂華，惟徐茂華亦未為購入，甲○○因而意圖販賣而持有MDMA及K他命犯行部分。惟查：
      （一）按販賣毒品行為，並不以販入之後復行賣出為要件
      ，祇要以營利為目的，將毒品販入或賣出，有一於此，其
      犯罪即為完成。依公訴意旨所述證人徐茂華僅對被告甲○○有詢問毒品價金之行為，並無販賣毒品之具體數量，亦
      無證據交付毒品，應認被告甲○○此部分犯行並未構成販
      賣毒品犯行，而本件被告甲○○所持有之第三級毒品K他
      命之行為，已有賣出之行為（詳如犯罪事實二所示），自
      無從再論被告甲○○意圖販賣而持有毒品犯行。（二）又
      依卷附上揭日期通訊監察譯文內容顯示，或無具體販賣毒
      品之價格，或無具體數量，且並無其他積極證據補強，尚
      不足以認被告甲○○有上揭犯行，本應為無罪之諭知，惟
      上揭犯行與本件前揭有罪部分，有裁判上一罪之關係，爰
      不另為無罪之諭知。
丙、上訴駁回（甲○○被訴販賣第二級毒品及轉讓第三級毒品無
    罪）部分：
壹、公訴意旨另以：被告甲○○意圖營利於96年2月14日以前某
    日，在不詳處所，以不詳價格，出售MDMA予行動電話00000
    00000號使用人而牟利，經對方施用後，於96年2月14日上午
    11時16分許，在電話中向被告甲○○抱怨毒品之品質，稱：
    「最近心（星）的比較  差耶」、「上次的比較好」等語。
    又被告甲○○亦於96年2月13日以前某日，在臺北縣市某處
    ，無償轉讓10顆一粒眠予行動電話0000000000號使用人，經
    對方於96年2月13日上午9時48分許，於被告甲○○介紹某種
    一粒眠時，向被告甲○○表示：「我之前有跟你拿10顆，你
    忘了喔」之語，因認被告甲○○犯毒品危害防制條例第4條
    第2項販賣第二級毒品罪及第8條第3項轉讓毒品罪。惟查，
    依卷附上揭日期通訊監察譯文內容顯示，公訴人所指被告甲○○有販賣第二級毒品MDMA犯嫌，惟並無具體販賣毒品之數
    量及價格；又依被告甲○○所扣得之扣案物中，並未扣有第
    三級毒品一粒眠，是應認尚無補強證據可以補強被告甲○○
    所涉轉讓第三級毒品犯行，依現存卷證，尚不足以認被告甲○○有上揭犯行。
貳、原審就被告甲○○被訴上開販賣第二級毒品MDMA及轉讓第三
    級毒品犯嫌，犯罪證據不足，而為無罪之諭知，核無不合，
    公訴人仍執陳詞提起上訴，應予駁回。
據上論斷，應依刑事訴訟法第369條第1項前段、第364條、第299
條第1項前段、第368條，毒品危害防制條例第4條第2項、第3項
、第8條第3項、第6項、第11條第2項、第18條第1項前段、第19
條第1項，刑法第2條第1項前段、第11條、第28條、第55條、第
41條第2項、第51條第5款、第38條第1項第1款、第2款，判決如
主文。
本案經檢察官許仲瑩到庭執行職務。
中    華    民    國    98    年    4     月    30    日
                  刑事第六庭審判長法  官  林堭儀
                                  法  官  張明松
                                  法  官  吳淑惠
以上正本證明與原本無異。
如不服本判決，應於收受送達後10日內向本院提出上訴書狀，其
未敘述上訴之理由者並得於提起上訴後10日內向本院補提理由書
（均須按他造當事人之人數附繕本）「切勿逕送上級法院」。
                                  書記官  陳雅加
中    華    民    國    98    年    5     月    5     日
附錄：本案論罪科刑法條全文
毒品危害防制條例第4條
製造、運輸、販賣第一級毒品者，處死刑或無期徒刑；處無期徒
刑者，得併科新臺幣1 千萬元以下罰金。
製造、運輸、販賣第二級毒品者，處無期徒刑或7 年以上有期徒
刑，得併科新臺幣7 百萬元以下罰金。
製造、運輸、販賣第三級毒品者，處5 年以上有期徒刑，得併科
新臺幣5 百萬元以下罰金。
製造、運輸、販賣第四級毒品者，處3 年以上10年以下有期徒刑
，得併科新臺幣3 百萬元以下罰金。
製造、運輸、販賣專供製造或施用毒品之器具者，處1 年以上7
年以下有期徒刑，得併科新臺幣1 百萬元以下罰金。
前5項之未遂犯罰之。
附表一：扣案之第三級毒品K他命3包（起訴書載為共淨重250公
        克，經驗餘共淨重247.46公克），沒收之。
附表二：
編號1：扣案之第二級毒品MDMA1包（起訴書載為103顆，經驗餘
       合計淨重44.53公克，丙○○被查獲部分），沒收銷燬之
       ；K他命4包（起訴書記載為淨重3.3公克，驗餘淨重3.27
       公克，乙○○被查獲部分），沒收之。
編號2：扣案之分裝袋乙批、電子磅秤乙具（以上丙○○所有）
       ，分裝袋1批、電子磅秤1具，行動電話1具（含SIM卡：
       0000000000）（以上乙○○所有），沒收之。
編號3：未扣案之販毒所得新台幣3,700元，連帶沒收之，如全部
       一部無法沒收時，以其財產抵償之。
附表三：
編號1：扣案之K他命5包（合計驗餘淨重397.17公克），沒收之
       。
編號2：扣案之分裝袋3包、電子磅秤1具及行動電話門號0000000
       000號1具，沒收之。
編號3：未扣案之販毒所得新台幣26,500元，如全部一部無法沒
       收時，以其財產抵償之。
附表四：扣案之第二級毒品MDMA2顆，第二級毒品MDMA2顆（即送
        驗編號D，驗餘淨重0.46公克），沒收銷燬之。


司法院資訊處製作；財團法人民間司法改革基金會備份。
